【裁判字號】    98,交聲,1347
【裁判日期】    980628
【裁判案由】    違反道路交通管理處罰條例聲明異議
【裁判全文】
臺灣桃園地方法院交通事件裁定        98年度交聲字第1347號
原處分機關  交通部公路總局嘉義區監理所臺南監理站
異  議  人
即受處分人  甲○○
上列異議人即受處分人因違反道路交通管理處罰條例案件，對於
交通部公路總局嘉義區監理所臺南監理站民國98年4 月8 日所為
之處分（原處分案號：嘉監南字第裁74-DB0000000號）聲明異議
，經臺灣臺南地方法院裁定移轉管轄，本院裁定如下：
    主  文
原處分撤銷。
甲○○不罰。
    理  由
一、原處分意旨略以：異議人即受處分人甲○○（下稱異議人）
    所有車號CS-4959 號自用一般小客車於98年2 月27日上午9
    時26分許，在桃園縣中壢市○○○街295 巷13號，為桃園縣
    政府警察交通隊舉發「在禁止臨時停車之處所停車（紅線）
    違停」，依違反道路交通管理處罰條例第56條第1 項第1 款
    之規定，處罰鍰新臺幣（下同）900 元等語。
二、異議意旨略以：伊係於98年2 月26日第一次將車輛停放在被
    舉發地點，伊當時下車還看過車頭、車尾處，確認沒有紅線
    ，然隔天晚上卻發現車輛被拖吊，到拖吊場看到照片才得知
    車輛下方有一條短紅線，伊當天晚上再到現場勘查，發現該
    紅線斑駁不清，且紅線上有很多泥土及砂礫，再加上該路段
    燈光昏暗，晚上於車內並無法看到該短紅線，此外，該路段
    轉角處雖有紅線，然經水溝蓋中斷後才為本件短紅線，若要
    設置紅線，應自轉角紅線一直延伸，中間不要截斷或另立標
    示等語。
三、按汽車駕駛人停車時，在禁止臨時停車處所停車，處600 元
    以上1, 200元以下罰鍰，道路交通管理處罰條例第56條第1
    項第1 款定有明文。次按禁止臨時停車線為紅色實線，用以
    指示禁止臨時停車路段，道路交通標誌標線號誌設置規則第
    169 條第1 項及第2 項亦分別定有明文。再按標誌、標線、
    號誌應經常維護，保持清晰完整及有效性能，同規則第7 條
    亦有明文。
四、經查：
  (一)異議人於98年2 月27日上午9 時26分許，將其所有車號CS-4
    959 號自用一般小客車，停放在桃園縣中壢市○○○街295
    巷13號之事實，為異議人所不否認，且有桃園縣政府警察局
    員警之採證照片4 幀在卷可參（見98年度交聲字第518 號卷
    第17頁），此部分事實堪以認定。
  (二)據桃園縣政府警察局員警提出之採證照片（於日間所拍攝，
    見98年度交聲字第518 號卷第17頁），該路段雖劃有紅線，
    然確有紅線不連續、斑駁之情形。另據異議人至前揭被舉發
    地點拍攝之夜間現場照片，該處紅線確實因夜間燈光昏暗而
    有難以辨明之情形（98年度交聲字第518 號卷第6-8 頁），
    參以桃園縣政府警察局函覆原處分機關有關本件交通事件時
    亦提及：有關中壢市○○○街295 巷13號斜對面紅線有模糊
    一事，請依權責加以繪補等語（98年度交聲字第518 號卷第
    15頁），另本院委請本件承辦員警至舉發地點拍攝夜間照片
    時，該員警表示：該路段很多用路人申訴，因此工程單位事
    後已至現場補繪紅線，該路段紅線目前已經沒有缺口且很清
    楚等語（見本院卷第7 頁），可見本件異議人被舉發地點原
    劃設之紅線，確實有模糊不清、難以辨識之情形。
  (三)再按交通標誌、標號、號誌之設置目的，在於提供車輛駕駛
    人及行人有關道路路況之警告、禁制、指示等資訊，以便利
    行旅及促進交通安全，並為交通稽查人員執行違規取締任務
    之法令依據，如標誌、標線、號誌之設置模糊不清，致人民
    無所適從，若率爾將行政機關不確實之行政作為，歸責於受
    處分人，尚嫌嚴苛，亦與立法目的不合。原處分機關認定異
    議人有違規停車之行為，顯係以無法辨明之禁止臨時停車紅
    線之標示，苛責於異議人，自有未洽。異議人辯稱被舉發地
    點交通標線不明確等語，應有理由。
五、縱上所述，原處分機關以異議人在劃有禁止臨時停車處所之
    紅色實線路段停車之事實，認定異議人有違規停車之行為，
    並據以作成處分之決定，自有未洽。應由本院將原處分撤銷
    ，改諭知異議人不罰，以資適法。
六、依道路交通案件處理辦法第20條前段，裁定如主文。
中    華    民    國    98    年    6     月    28    日
                  交通法庭    法  官  林宜靜
以上正本證明與原本無異。
如不服本裁定，應於裁定送達後5 日內向本院提出抗告狀。
                              書記官  黃俊燁
中    華    民    國    98    年    7     月    2     日


司法院資訊處製作；財團法人民間司法改革基金會備份。
